臺灣板橋地方法院刑事判決　　　　　　　96年度訴字第2039號
公　訴　人　臺灣板橋地方法院檢察署檢察官
被　　　告　甲○○
　　　　　　　　　　（另案於臺灣臺北監獄臺北分監執行）
上列被告因違反毒品危害防制條例案件，經檢察官提起公訴（九
十六年度毒偵字第三００九號），被告於準備程序中對被訴之事
實為有罪陳述，本院合議庭裁定由受命法官獨任行簡式審判程序
，並判決如下：
    主  文
甲○○施用第一級毒品，累犯，處有期徒刑拾月。扣案第二級毒
品甲基安非他命驗餘淨重零點柒肆玖公克沒收銷燬之，盛裝上開
甲基安非他命之外包裝塑膠袋陸只均沒收。
    事  實
一、甲○○前因違反槍砲彈藥刀械管制條例案件，經本院以九十
    一年度訴字第九二一號判處有期徒刑一年三月，併科罰金新
    臺幣（下同）三萬元，如易服勞役以九百元折算一日，緩刑
    二年，緩刑期間付保護管束，嗣因施用毒品案件，經本院以
    九十二年度撤緩字第八九號裁定撤銷上開緩刑。又於九十二
    年間因施用毒品案件，經本院以九十二年度毒聲字第一二五
    三號裁定觀察、勒戒後，認有繼續施用毒品之傾向，復經本
    院以九十二年度毒聲字第二二九二號裁定強制戒治，於九十
    三年七月二十一日強制戒治執行完畢，並經臺灣板橋地方法
    院檢察署檢察官以九十三年度戒毒偵字第二八二號為不起訴
    處分確定，且經接續執行上述有期徒刑，嗣於九十四年六月
    八日假釋出監，於九十四年十月三十日假釋保護管束期滿執
    行完畢（構成累犯）。甲○○復於九十五年間因違反毒品危
    害防制條例案件，經本院以九十五年度訴字第一二五九號判
    處有期徒刑七月確定（嗣於九十六年四月十四日入監執行）
    。
二、詎甲○○不知悔改，明知海洛因、甲基安非他命分別係毒品
    危害防制條例所規定之第一級、第二級毒品，不得非法持有
    、施用，竟於上開強制戒治執行完畢釋放後五年內，基於施
    用第一級毒品海洛因、第二級毒品甲基安非他命之犯意，於
    九十六年四月十三日上午九時許，在臺北縣板橋市○○路○
    段二六五巷七十六弄十六號住處，以將毒品海洛因、甲基安
    非他命一起置於玻璃球內，點火加熱燒烤產生白煙吸聞之方
    式，同時非法施用第一級毒品海洛因、第二級毒品甲基安非
    他命一次（起訴書原載施用上開毒品「各一次」，業經公訴
    檢察官更正如上）。嗣於九十六年四月十三日下午七時十分
    許，甲○○在臺北縣板橋市○○路○段二六五巷六十弄十五
    號前，因涉犯強盜案件為警逮捕時，當場在甲○○身上扣得
    其所有供施用之第二級毒品甲基安非他命六包（扣案毛重一
    點九六公克、淨重零點七六公克，經取樣部分檢驗用罄，驗
    餘淨重零點七四九公克）。
三、案經臺北縣政府警察局板橋分局報請臺灣板橋地方法院檢察
    署檢察官偵查起訴。
    理  由
一、訊據被告甲○○對於上揭時地，同時施用第一級毒品海洛因
    、第二級毒品甲基安非他命之犯罪事實，於偵查及本院審理
    中均坦承不諱，並有供其施用之結晶體六包扣案可資佐證。
    又被告經警查獲所採集尿液經送鑑定，亦呈海洛因代謝物鴉
    片類（嗎啡）、安非他命類（甲基安非他命濃度達５５１２
    ７ｎｇ／ｍｌ、安非他命濃度達６８０５ｎｇ／ｍｌ）陽性
    反應，有臺灣檢驗科技股份有限公司九十六年五月九日出具
    之濫用藥物尿液檢驗報告（檢體編號Ａ６０４０１０號）、
    姓名代碼對照表各一紙在卷可稽。又上述扣案結晶體六包，
    經送上開科技公司鑑定，確為第二級毒品甲基安非他命（扣
    案毛重一點九六公克、淨重零點七六公克，經取樣部分檢驗
    用罄，驗餘淨重零點七四九公克），亦有該公司九十六年五
    月九日出具之濫用藥物檢驗報告（檢體編號0000000
    000）一紙可稽。再被告前因上開違反毒品危害防制條例
    案件，經本院以九十二年度毒聲字第一二五三號裁定觀察、
    勒戒後，認有繼續施用毒品之傾向，復經本院以九十二年度
    毒聲字第二二九二號裁定強制戒治，於九十三年七月二十一
    日強制戒治執行完畢，並經臺灣板橋地方法院檢察署檢察官
    以九十三年度戒毒偵字第二八二號為不起訴處分確定，有上
    開不起訴處分書、臺灣高等法院被告前案紀錄表各一份附卷
    可憑，足徵被告係強制戒治執行完畢釋放後五年內再犯施用
    第一級、第二級毒品之罪，本案事證明確，被告犯行洵堪認
    定，應依法論科。
二、按海洛因、甲基安非他命係毒品危害防制條例第二條第二項
    第一款、第二款所明定之第一級、第二級毒品，不得非法持
    有、施用。核被告所為，係犯毒品危害防制條例第十條第一
    項之施用第一級毒品海洛因罪，及同條第二項之施用第二級
    毒品安非他命罪。其施用第一級毒品海洛因前持有海洛因，
    施用第二級毒品甲基安非他命前後持有甲基安非他命之低度
    行為，均應為施用海洛因、甲基安非他命之高度行為所吸收
    ，不另論罪。又按「海洛因與安非他命等毒品通常均可以口
    服、鼻吸、注射或抽吸方式施用，如以錫箔紙或玻璃球燒烤
    產生煙霧藉口吸入之施用方式，俗稱『追龍』，另亦可加入
    美娜水後以針筒注射方式施用，視不同施用者之用毒習性，
    前述二者亦可混合使用」；且「毒品之施用並無一定方式，
    端視施用者之喜好而定。甲基安非他命之施用方法除注射外
    ，另有燒煙吸食及吞服等。另依本局鑑驗毒品證物之經驗，
    曾發現海洛因與甲基安非他命摻雜之案例，由此研判確有可
    能將前述兩種毒品合併施用之可能。」此有法務部調查局九
    十二年七月九日調科壹字第Ｚ0000000000號、九
    十三年九月調科壹字第○九三○○三六六九七○號函各一份
    可參（參卷附臺灣高等法院刑事判決九十五年度上訴字第九
    八八判決亦採同一意旨），則被告於偵查及本院審理中均供
    述其於上開時地係同時將海洛因及甲基安非他命置於玻璃球
    內加熱燒烤吸聞煙霧混合施用一節，堪以採信。是被告以一
    施用行為同時施用毒品海洛因、甲基安非他命，成立想像競
    合犯，應依刑法第五十五條之規定從一重論以毒品危害防制
    條例第十條第一項之施用第一級毒品海洛因罪。另被告有事
    實欄所載之犯罪執行完畢紀錄，有前開臺灣高等法院被告前
    案紀錄表可按，其於刑之執行完畢後五年內，故意再犯本件
    有期徒刑以上之罪，為累犯，應依刑法第四十七條第一項之
    規定加重其刑。爰審酌被告素行不佳，其犯罪之動機、目的
    、手段，施用毒品犯罪戕害一己之身心健康，所生之危害，
    及其犯後坦承犯行之態度等一切情狀，量處如主文所示之刑
    ，以資儆懲。
三、扣案甲基安非他命（驗餘淨重零點零點七四九公克）係查獲
    之第二級毒品，業如前述，應依毒品危害防制條例第十八條
    第一項前段之規定，宣告沒收銷燬之；另取樣之甲基安非他
    命部分，因檢驗用罄而滅失，爰不另為沒收銷燬之諭知。又
    上開甲基安非他命之外包裝塑膠袋六只，非查獲之毒品，而
    係被告所有供其施用毒品甲基安非他命犯罪所用（盛裝）之
    物，業據被告於審理中供明在卷，爰依刑法第三十八條第一
    項第二款規定宣告沒收之。
據上論斷，應依刑事訴訟法第二百七十三條之一第一項、第二百
九十九條第一項前段，毒品危害防制條例第十條第一項、第二項
、第十八條第一項前段，刑法第十一條前段、第五十五條、第四
十七條第一項、第三十八條第一項第二款，判決如主文。
本案經檢察官黃怡華到庭執行職務。
中　　華　　民　　國　　96　　年　　6 　　月　　27　　日
                  刑事第十六庭  法　官  楊 志 雄
以上正本證明與原本無異。
如不服本判決應於送達後十日內向本院提出上訴狀。
                                書記官  陳 春 銘
中　　華　　民　　國　　96　　年　　6 　　月　　27　　日
附錄本案論罪科刑法條全文：
毒品危害防制條例第十條
施用第一級毒品者，處六月以上五年以下有期徒刑。
施用第二級毒品者，處三年以下有期徒刑。
